PARTE I

En esta primera parte consiste en visualizar la base de datos de la world penn table. Para comenzar, mostraremos los primeros comandos, los cuales son:

```{r}
library(ggplot2)
library(tables)
library(knitr)
library(rdatamarket)
booktabs()
```

Esas primeras instrucciones se utilizan para activar los paquetes en los cuales se utilizan funciones para realizar las actividades posteriores en este ejercicio.


```{r}
pwdata <- read.csv("pwt71_w_country_names.csv")
selectediso = c("MEX","COL", "VEN") ;
myselection=subset(pwdata,isocode %in% selectediso)# 
myselection = droplevels(myselection)
View(myselection)
```

La primera instruccion son para leer los datos del penn world table, en las siguientes se selecciona la base de datos solo para Mexico Colombia y Venezuela. Y en la última es para ver la seleccion de países elegidos. 
A continuación presentaré los gráficos de series de tiempo, del GDP per cápita a PPP, el consumo per cápita kc y la inversión per capita ki.



```{r fig.width=7, fig.height=6}
plot1=qplot(year,rgdpch, data=myselection,geom= "path", colour=country)
print(plot1)

plot2=qplot(year,kc, data=myselection,geom= "path", colour=country)
print(plot2)

plot3=qplot(year,ki, data=myselection,geom= "path", colour=country)
print(plot3)
```

Finalmente para esta primera parte presentaré una tabla con estadisticos como media y varianza de las variables consumo per cápita e inversión per cápita


```{r}
mitabla = tabular( (country + 1) ~ (n=1) + Format(digits=2)*(kc + ki)*(mean+sd), data= na.omit(myselection))
```


PARTE II

Las primeras instrucciones al igual que en la primera parte

```{r}
library(ggplot2)
library(tables)
library(knitr)
library(rdatamarket)
```

A continuación presentaremos datos de la tasa de desempleo civil a nivel mundial para diversos periodos, datos recolectados del sitio de datamarket

```{r}
unemploymentinfo = dminfo("http://data.is/OjHc61")
unemploymentzoo = dmseries(unemploymentinfo)
unemploymentlist = dmlist(unemploymentinfo)
unemploymentsmalldf = dmlist(unemploymentinfo, "Country" = c("Colombia","Mexico","Venezuela"))
unemploymentsmallzoo = dmseries(unemploymentinfo, "Country" = c("Colombia","Mexico","Venezuela"))
```

Posteriormente presentaré distintos tipos de gráficos sobre el desempleo 

```{r fig.width=7, fig.height=6}
plotunemployment1 = qplot(Year,Value, data=unemploymentsmalldf,geom= "path", colour="Country")
print(plotunemployment1)

plot(unemploymentsmallzoo, plot.type="single", lty=1:3, col=1:3)
legend(x="bottomright",legend=colnames(unemploymentsmallzoo), lty=1:3, col=1:3)
plot(unemploymentsmallzoo, plot.type="multiple")
```


A continuación realizaré el mismo procedimiento pero para una variable distinta, la cual corresponde al nivel de consumo de energia nuclear en Argentina, Brasil y China, por lo tanto tenemos.

```{r}
nuclearenergyinfo = dminfo("http://data.is/SV29cL")
nuclearenergyzoo = dmseries(nuclearenergyinfo)
nuclearenergylist = dmlist(nuclearenergyinfo)
nuclearenergysmalldf = dmlist(nuclearenergyinfo, "Country" = c("Argentina","Brazil","China"))
nuclearenergysmallzoo = dmseries(nuclearenergyinfo, "Country" = c("Argentina","Brazil","China"))
```


Y ahora los gráficos de series de tiempo para los tres países mencionados

```{r fig.width=7, fig.height=6}
plotnuclearenergy1 = qplot(Year,Value, data=nuclearenergysmalldf,geom= "path", colour="Country")
print(plotnuclearenergy1)
plot(nuclearenergysmallzoo, plot.type="single", lty=1:3, col=1:3))
legend(x="bottomright",legend=colnames(nuclearenergysmallzoo), lty=1:3, col=1:3)
plot(nuclearenergysmallzoo, plot.type="multiple")
```

Con lo cual concluimos la segunda parte del ejercicio



PARTE III

Para esta última parte el ejercicio es similar a la primera. Yo recopilé datos del banco central de Chile, la primera base de datos consiste en datos anuales desde 1995 hasta 2011 de la base monetaria en Chile. Presentaré los primeros comandos al igual que en las partes anteriores

```{r}
library(ggplot2)
library(tables)
library(knitr)
library(rdatamarket)
library(RODBC)
library(gdata)
booktabs()
```


Esto como mencionamos anteriormente para habilitar los comandos que contienen las funciones necesarias.

```{r}
datosbc=read.table("Cuadrobc.csv",header=F,sep=";",quote="")
datosbc=datosbc[ ,1:2]
datosbc=datosbc[3:19,1:2]
names(datosbc)=c("year","basemonetaria")
View(datosbc)
```

Al igual que en la parte I acá presento los comandos para leer la base y el segundo y tercer comando consisten en modificar la base en cantidad de filas y columnas que son necesarias dado el fin del ejercicio y tener datos mejor ordenados, el cuarto comando entrega nombre a las variables. Ahora vienen los gráficos y la tabla donde se muestran estadisticos.

```{r fig.width=7, fig.height=6}
plot1=qplot(year,basemonetaria, data=datosbc)
print(plot1)
```

```{r}
mitabla1=tabular( (row.names + 1) ~ (n=1) + Format(digits=2)*(year + basemonetaria)*(mean+sd), data= na.omit(datosbc))
```

Finalmente presentaré lo mismo que antes pero ahora la variable es la TPM en Chile, los datos son una muestra desde 1995 hasta 2011 al igual que con la base anterior, a continuación mostraré los comandos corrspondientes.

```{r}
datostpm=read.table("CuadroTPM.csv",header=F,sep=";",quote="")
datostpm=datostpm[2:19, ]
datostpm=datostpm[2:19,1:3]
names(datostpm)=c("year","tpm")
View(datostpm)
```

Y los comandos para graficar el tiempo vs la TPM.

```{r fig.width=7, fig.height=6}
plot2=qplot(year,tpm, data=datostpm)
print(plot2)
```

```{r}
mitabla2 =tabular( (row.names + 1) ~ (n=1) + Format(digits=2)*(year + tpm)*(mean+sd), data= na.omit(datostpm))
```

Con esto finalmente concluimos los ejercicios.
