PARTE II

Las primeras instrucciones al igual que en la primera parte

```{r}
library(ggplot2)
library(tables)
library(knitr)
library(rdatamarket)
```

A continuación presentaremos datos de la tasa de desempleo civil a nivel mundial para diversos periodos, datos recolectados del sitio de datamarket

```{r}
unemploymentinfo = dminfo("http://data.is/OjHc61")
unemploymentzoo = dmseries(unemploymentinfo)
unemploymentlist = dmlist(unemploymentinfo)
unemploymentsmalldf = dmlist(unemploymentinfo, "Country" = c("Colombia","Mexico","Venezuela"))
unemploymentsmallzoo = dmseries(unemploymentinfo, "Country" = c("Colombia","Mexico","Venezuela"))
```

Posteriormente presentaré distintos tipos de gráficos sobre el desempleo 

```{r fig.width=7, fig.height=6}
plotunemployment1 = qplot(Year,Value, data=unemploymentsmalldf,geom= "path", colour="Country")
print(plotunemployment1)

plot(unemploymentsmallzoo, plot.type="single", lty=1:3, col=1:3)
legend(x="bottomright",legend=colnames(unemploymentsmallzoo), lty=1:3, col=1:3)
plot(unemploymentsmallzoo, plot.type="multiple")
```


A continuación realizaré el mismo procedimiento pero para una variable distinta, la cual corresponde al nivel de consumo de energia nuclear en Argentina, Brasil y China, por lo tanto tenemos.

```{r}
nuclearenergyinfo = dminfo("http://data.is/SV29cL")
nuclearenergyzoo = dmseries(nuclearenergyinfo)
nuclearenergylist = dmlist(nuclearenergyinfo)
nuclearenergysmalldf = dmlist(nuclearenergyinfo, "Country" = c("Argentina","Brazil","China"))
nuclearenergysmallzoo = dmseries(nuclearenergyinfo, "Country" = c("Argentina","Brazil","China"))
```


Y ahora los gráficos de series de tiempo para los tres países mencionados

```{r fig.width=7, fig.height=6}
plotnuclearenergy1 = qplot(Year,Value, data=nuclearenergysmalldf,geom= "path", colour="Country")
print(plotnuclearenergy1)
plot(nuclearenergysmallzoo, plot.type="single", lty=1:3, col=1:3))
legend(x="bottomright",legend=colnames(nuclearenergysmallzoo), lty=1:3, col=1:3)
plot(nuclearenergysmallzoo, plot.type="multiple")
```

Con lo cual concluimos la segunda parte del ejercicio
