PARTE I

En esta primera parte consiste en visualizar la base de datos de la world penn table. Para comenzar, mostraremos los primeros comandos, los cuales son:

```{r}
library(ggplot2)
library(tables)
library(knitr)
library(rdatamarket)
booktabs()
```

Esas primeras instrucciones se utilizan para activar los paquetes en los cuales se utilizan funciones para realizar las actividades posteriores en este ejercicio.


```{r}
pwdata <- read.csv("pwt71_w_country_names.csv")
selectediso = c("MEX","COL", "VEN") ;
myselection=subset(pwdata,isocode %in% selectediso)# 
myselection = droplevels(myselection)
View(myselection)
```

La primera instruccion son para leer los datos del penn world table, en las siguientes se selecciona la base de datos solo para Mexico Colombia y Venezuela. Y en la última es para ver la seleccion de países elegidos. 
A continuación presentaré los gráficos de series de tiempo, del GDP per cápita a PPP, el consumo per cápita kc y la inversión per capita ki.



```{r fig.width=7, fig.height=6}
plot1=qplot(year,rgdpch, data=myselection,geom= "path", colour=country)
print(plot1)

plot2=qplot(year,kc, data=myselection,geom= "path", colour=country)
print(plot2)

plot3=qplot(year,ki, data=myselection,geom= "path", colour=country)
print(plot3)
```

Finalmente para esta primera parte presentaré una tabla con estadisticos como media y varianza de las variables consumo per cápita e inversión per cápita


```{r}
mitabla = tabular( (country + 1) ~ (n=1) + Format(digits=2)*(kc + ki)*(mean+sd), data= na.omit(myselection))
```
